臺灣新北地方法院民事裁定
                                      111年度抗字第139號
抗  告  人  張淑女

            丁葦寧
相  對  人  陳麗琴


上列當事人間本票裁定事件，抗告人對於中華民國111年7月11日
本院110年度司票字第5037號裁定提起抗告，本院裁定如下：
      主    文
抗告駁回。
抗告程序費用新臺幣壹仟元由抗告人負擔。
      理    由
一、抗告意旨略以：原裁定所示本票2紙（下稱系爭本票2紙）係
    抗告人因換票而重新簽發，且抗告人有提供胸針3支、珍珠
    項鍊1條、18K金項鍊1條及手錶1只等貴重物品為質押(下稱
    系爭擔保品)。於民國111年6月相對人因資金需求要求抗告
    人將系爭擔保品拿去當鋪典當，然因價格過低而作罷，足證
    系爭本票2紙非由發票人無條件擔任付款，尚需擔保品無從
    受償時，執票人始能提示。再者，抗告人於104年起每月均
    匯款新臺幣(下同)25,000元至相對人土地銀行蘆洲分行帳戶
    內，7年期間已匯款逾100萬元等語，爰提起抗告請求廢棄原
    裁定、駁回相對人聲請等語。
二、按執票人向本票發票人行使追索權時，得聲請法院裁定後強
    制執行，票據法第123條定有明文。次按本票執票人依票據
    法第123條之規定，聲請法院裁定許可對發票人強制執行，
    係屬非訟事件，此項聲請之裁定及抗告法院之裁定，僅依非
    訟事件程序，以審查強制執行許可與否，並無確定實體上法
    律關係存否之效力，如發票人就票據債務之存否有爭執時，
    應由發票人提起確認之訴，以資解決。
三、經查，相對人主張其執有抗告人共同簽發系爭本票2紙，並
    免除作成拒絕證書，詎屆期提示未獲付款，依票據法第123
    條等規定，聲請裁定許可強制執行等情，業據相對人提出相
    符之系爭本票2紙為證，原裁定予以准許，即無不合。抗告
    人雖辯稱系爭本票2紙非由發票人無條件擔任付款，尚需擔
    保品無從受償，執票人始能提示，然查系爭本票2紙均載明
    「無條件擔任支付相對人」且其上無性質相牴觸之文字，而
    抗告人所提張淑女於105年1月14簽立載有「此本票有質押…
    」等文字之字據1紙，該字據既於105年1月14日即簽立，所
    指本票應非109年5月6日始簽發之系爭本票2紙，是抗告人此
    部分所辯難認可採。至抗告人另辯稱已還款逾100萬元至相
    對人帳戶等語，核屬實體上之爭執，揆諸上開說明，應由抗
    告人另行提起訴訟以資解決，非本件非訟程序所得加以審究
    。是以，本件抗告意旨指摘原裁定不當，求予廢棄，為無理
    由，應予駁回。
四、爰裁定如主文。
中　　華　　民　　國　　111 　年　　8 　　月　　12　　日
                  民事第四庭  法  官  許品逸  
以上正本證明與原本無異。　　　　　　　　　　
本裁定除以適用法規顯有錯誤為理由外，不得再抗告。如提起再
抗告，應於收受後10日內委任律師為代理人向本院提出再抗告狀
，並應繳納再抗告費新臺幣1,000元。
中　　華　　民　　國　　111 　年　　8 　　月　　12　　日
                              書記官  邱雅珍